---
title: "Räumliche & Zeitliche Ausbreitung von Corona"
author: "Kyrill Guba, Colin Linke, Batuhan Güyelkaya, Vaishali Iyer"
date: "2023-01-12"
output:
  pdf_document: default
  html_document: default
---

```{r setup,include=FALSE}

library(tidyverse) # Modern data science library 
library(plm)       # Panel data analysis library
library(car)       # Companion to applied regression 
library(ggplot2)    # Various programing tools for plotting data
library(tseries)   # For timeseries analysis
library(lmtest)

```

```{r datasets,include=TRUE}
df4 <- read.csv("df4.csv", header = TRUE, sep = ",")
df4_pan<-pdata.frame(df4,index=c("district","week"))


```

Hotspot Variable definiert als: doppelt so hoch wie die Inzidenz zur Vorwoche & doppelt so hoch wie die Inzidenz der Nachbarorte

Hotspotnb Variable deifiniert als: mindestens ein Nachbarort gilt als Hotspot

```{r table,include=TRUE}

table(df4_pan$hotspot)

table(df4_pan$hotspotnb)

```



Entscheidung zwischen random effects und fixed effects, mit Hilfe des Hausman-Tests:

```{r entscheidung,include=TRUE}
fe.step0 <- plm(inzidenz ~ lag(inzidenz, 1) + lag(weightednbinz, 1) 
              + I(log(density)*lag(inzidenz, 1))
              + factor(week)
               , data =df4_pan, model = "within")

re.step0 <- plm(inzidenz ~ lag(inzidenz, 1) + lag(weightednbinz, 1) 
    + I(log(density)*lag(inzidenz, 1))
    + factor(week)
    , data =df4_pan, model = "random")

phtest(fe.step0, re.step0)

```



p-value>0.05, deswegen random effects.






Schrittweise Modellselektion mit Hilfe von F-Test für panel-data:

```{r finding right model, include=TRUE}

re.step0 <- plm(inzidenz ~ lag(inzidenz, 1) + lag(weightednbinz, 1) 
                + I(log(density)*lag(inzidenz, 1))
                + factor(week)
                , data =df4_pan, model = "random")

#summary(re.step0)

re.step1 <- plm(inzidenz ~ lag(inzidenz, 1) + lag(weightednbinz, 1) 
                + I(log(density)*lag(inzidenz, 1)) + I(hotspot * lag(inzidenz, 1))
                + factor(week)
                , data =df4_pan, model = "random")

pFtest(re.step1, re.step0)

## include: hotspot*inzidenz

re.step1.5 <- plm(inzidenz ~ lag(inzidenz, 1) + lag(weightednbinz, 1) 
                  + I(log(density)*lag(inzidenz, 1)) + I(hotspot * lag(inzidenz, 1)) 
                  + I(hotspotnb * lag(weightednbinz, 1))
                  + factor(week)
                  , data =df4_pan, model = "random")

pFtest(re.step1.5, re.step1)

## include: hotspotnb*inzidenz 

re.step2 <- plm(inzidenz ~ lag(inzidenz, 1) + lag(weightednbinz, 1) 
                + I(log(density)*lag(inzidenz, 1)) + I(hotspot * lag(inzidenz, 1)) 
                +I(hotspotnb * lag(weightednbinz, 1))  
                + rate_zweitimpf
                + factor(week)
                , data =df4_pan, model = "random")

pFtest(re.step2, re.step1.5)

## reject rate_zweitimpf


re.step2.5 <- plm(inzidenz ~ lag(inzidenz, 1) + lag(weightednbinz, 1) 
                  + I(log(density)*lag(inzidenz, 1)) + I(hotspot * lag(inzidenz, 1)) 
                  + I(hotspotnb * lag(weightednbinz, 1)) + I(rate_zweitimpf * hotspot)
                  + factor(week)
                  , data =df4_pan, model = "random")

pFtest(re.step2.5, re.step1.5)

## include rate_zweitimpf * hotspot


re.step3 <- plm(inzidenz ~ lag(inzidenz, 1) + lag(weightednbinz, 1) 
                + I(log(density)*lag(inzidenz, 1)) + I(hotspot * lag(inzidenz, 1)) 
                +I(hotspotnb * lag(weightednbinz, 1)) + I(rate_zweitimpf * hotspot) 
                + A60.79.Anteil 
                + factor(week)
                , data =df4_pan, model = "random")

pFtest(re.step3, re.step2.5)

## include A60.79.Anteil


re.step4 <- plm(inzidenz ~ lag(inzidenz, 1) + lag(weightednbinz, 1) 
                + I(log(density)*lag(inzidenz, 1)) + I(hotspot * lag(inzidenz, 1)) 
                +I(hotspotnb * lag(weightednbinz, 1)) + I(rate_zweitimpf * hotspot) 
                + A60.79.Anteil + A35.59.Anteil
                + factor(week)
                , data =df4_pan, model = "random")

pFtest(re.step4, re.step3)


re.step4.5 <- plm(inzidenz ~ lag(inzidenz, 1) + lag(weightednbinz, 1) 
                  + I(log(density)*lag(inzidenz, 1)) + I(hotspot * lag(inzidenz, 1)) 
                  +I(hotspotnb * lag(weightednbinz, 1)) + I(rate_zweitimpf * hotspot) 
                  + A35.59.Anteil
                  + factor(week)
                  , data =df4_pan, model = "random")

pFtest(re.step4.5, re.step2.5)


## reject A35.59.Anteil


re.step5 <- plm(inzidenz ~ lag(inzidenz, 1) + lag(weightednbinz, 1) 
                + I(log(density)*lag(inzidenz, 1)) + I(hotspot * lag(inzidenz, 1)) 
                +I(hotspotnb * lag(weightednbinz, 1)) + I(rate_zweitimpf * hotspot) 
                + A60.79.Anteil + A15.34.Anteil
                + factor(week)
                , data =df4_pan, model = "random")

pFtest(re.step5, re.step3)

re.step5.5 <- plm(inzidenz ~ lag(inzidenz, 1) + lag(weightednbinz, 1) 
                  + I(log(density)*lag(inzidenz, 1)) + I(hotspot * lag(inzidenz, 1)) 
                  +I(hotspotnb * lag(weightednbinz, 1)) + I(rate_zweitimpf * hotspot) 
                  + A15.34.Anteil
                  + factor(week)
                  , data =df4_pan, model = "random")

pFtest(re.step5, re.step2.5)

## Entweder / oder, beide Variablen sind nicht gleichzeitig signifikant. 
## Wir nehmen zunächst A60.79.Anteil als Variable auf


re.step6 <- plm(inzidenz ~ lag(inzidenz, 1) + lag(weightednbinz, 1) 
                + I(log(density)*lag(inzidenz, 1)) + I(hotspot * lag(inzidenz, 1)) 
                +I(hotspotnb * lag(weightednbinz, 1)) + I(rate_zweitimpf * hotspot) 
                + A60.79.Anteil + A05.14.Anteil
                + factor(week)
                , data =df4_pan, model = "random")

pFtest(re.step6, re.step3)

re.step6.5 <- plm(inzidenz ~ lag(inzidenz, 1) + lag(weightednbinz, 1) 
                  + I(log(density)*lag(inzidenz, 1)) + I(hotspot * lag(inzidenz, 1)) 
                  +I(hotspotnb * lag(weightednbinz, 1)) + I(rate_zweitimpf * hotspot) 
                  + A05.14.Anteil
                  + factor(week)
                  , data =df4_pan, model = "random")

pFtest(re.step6.5, re.step2.5)


## reject A05.14.Anteil

re.step7 <- plm(inzidenz ~ lag(inzidenz, 1) + lag(weightednbinz, 1) 
                + I(log(density)*lag(inzidenz, 1)) + I(hotspot * lag(inzidenz, 1)) 
                +I(hotspotnb * lag(weightednbinz, 1)) + I(rate_zweitimpf * hotspot) 
                + A60.79.Anteil + A00.04.Anteil
                + factor(week)
                , data =df4_pan, model = "random")

pFtest(re.step7, re.step3)

re.step7.5 <- plm(inzidenz ~ lag(inzidenz, 1) + lag(weightednbinz, 1) 
                  + I(log(density)*lag(inzidenz, 1)) + I(hotspot * lag(inzidenz, 1)) 
                  +I(hotspotnb * lag(weightednbinz, 1)) + I(rate_zweitimpf * hotspot) 
                  + A00.04.Anteil
                  + factor(week)
                  , data =df4_pan, model = "random")

pFtest(re.step7.5, re.step2.5)


## reject A00.04.Anteil

re.step8 <- plm(inzidenz ~ lag(inzidenz, 1) + lag(weightednbinz, 1) 
                + I(log(density)*lag(inzidenz, 1)) + I(hotspot * lag(inzidenz, 1)) 
                +I(hotspotnb * lag(weightednbinz, 1)) + I(rate_zweitimpf * hotspot) 
                + A60.79.Anteil + A80.Anteil
                + factor(week)
                , data =df4_pan, model = "random")

pFtest(re.step8, re.step3)

re.step8.5 <- plm(inzidenz ~ lag(inzidenz, 1) + lag(weightednbinz, 1) 
                  + I(log(density)*lag(inzidenz, 1)) + I(hotspot * lag(inzidenz, 1)) 
                  +I(hotspotnb * lag(weightednbinz, 1)) + I(rate_zweitimpf * hotspot) 
                  + A80.Anteil
                  + factor(week)
                  , data =df4_pan, model = "random")

pFtest(re.step8.5, re.step2.5)

## reject A80.Anteil


re.step9 <- plm(inzidenz ~ lag(inzidenz, 1) + lag(weightednbinz, 1) 
                + I(log(density)*lag(inzidenz, 1)) + I(hotspot * lag(inzidenz, 1)) 
                +I(hotspotnb * lag(weightednbinz, 1)) + I(rate_zweitimpf * hotspot) 
                + A60.79.Anteil + F.Anteil
                + factor(week)
                , data =df4_pan, model = "random")

pFtest(re.step9, re.step3)

re.step9.5 <- plm(inzidenz ~ lag(inzidenz, 1) + lag(weightednbinz, 1) 
                  + I(log(density)*lag(inzidenz, 1)) + I(hotspot * lag(inzidenz, 1)) 
                  +I(hotspotnb * lag(weightednbinz, 1)) + I(rate_zweitimpf * hotspot) 
                  + M.Anteil
                  + factor(week)
                  , data =df4_pan, model = "random")

pFtest(re.step9.5, re.step2.5)

## reject --- for F.Anteil, for M.Anteil as well


re.step10 <- plm(inzidenz ~ lag(inzidenz, 1) + lag(weightednbinz, 1) 
                 + I(log(density)*lag(inzidenz, 1)) + I(hotspot * lag(inzidenz, 1)) 
                 +I(hotspotnb * lag(weightednbinz, 1)) + I(rate_zweitimpf * hotspot) 
                 + A60.79.Anteil + rate_zweitimpf
                 + factor(week)
                 , data =df4_pan, model = "random")

pFtest(re.step10, re.step3)

## reject rate_zweitimpf

re.step11 <- plm(inzidenz ~ lag(inzidenz, 1) + lag(weightednbinz, 1) 
                 + I(log(density)*lag(inzidenz, 1)) + I(hotspot * lag(inzidenz, 1)) 
                 +I(hotspotnb * lag(weightednbinz, 1)) + I(rate_zweitimpf * hotspot) 
                 + A60.79.Anteil + rate_drittimpf
                 + factor(week)
                 , data =df4_pan, model = "random")
pFtest(re.step11, re.step3)

re.step11.5 <- plm(inzidenz ~ lag(inzidenz, 1) + lag(weightednbinz, 1) 
                   + I(log(density)*lag(inzidenz, 1)) + I(hotspot * lag(inzidenz, 1)) 
                   + I(hotspotnb * lag(weightednbinz, 1)) + rate_drittimpf
                   + factor(week)
                   , data =df4_pan, model = "random")

pFtest(re.step11.5, re.step1.5)

## reject rate_drittimpf

re.step12 <- plm(inzidenz ~ lag(inzidenz, 1) + lag(weightednbinz, 1) 
                 + I(log(density)*lag(inzidenz, 1)) + I(hotspot * lag(inzidenz, 1)) 
                 +I(hotspotnb * lag(weightednbinz, 1)) + I(rate_zweitimpf * hotspot) 
                 + A60.79.Anteil + rate_viertimpf
                 + factor(week)
                 , data =df4_pan, model = "random")
pFtest(re.step12, re.step3)

re.step12.5 <- plm(inzidenz ~ lag(inzidenz, 1) + lag(weightednbinz, 1) 
                   + I(log(density)*lag(inzidenz, 1)) + I(hotspot * lag(inzidenz, 1)) 
                   + I(hotspotnb * lag(weightednbinz, 1)) + rate_viertimpf
                   + factor(week)
                   , data =df4_pan, model = "random")

pFtest(re.step12.5, re.step1.5)

## reject rate_viertimpf



re.step14 <- plm(inzidenz ~ lag(inzidenz, 1) + lag(weightednbinz, 1) 
                 + I(log(density)*lag(inzidenz, 1)) + I(hotspot * lag(inzidenz, 1)) 
                 + I(hotspotnb * lag(weightednbinz, 1)) + I(rate_zweitimpf * hotspot)
                 + A60.79.Anteil + I(rate_drittimpf * hotspot)
                 + factor(week)
                 , data =df4_pan, model = "random")

pFtest(re.step14, re.step3)

re.step14.5 <- plm(inzidenz ~ lag(inzidenz, 1) + lag(weightednbinz, 1) 
                   + I(log(density)*lag(inzidenz, 1)) + I(hotspot * lag(inzidenz, 1)) 
                   + I(hotspotnb * lag(weightednbinz, 1)) + I(rate_drittimpf * hotspot)
                   + factor(week)
                   , data =df4_pan, model = "random")

pFtest(re.step14.5, re.step1.5)

## Entweder / oder zweitimpfung*hotspot oder drittimpfung*hotspot; 
## beide ähnlich signifikant, drittimpf hatte einen kleineren p-value (0.01 zu 0.028)
## jedoch hat rate_drittimpf * hotspot extrem wenig Beobachtungen --> zweitimpfung*hotspot

re.step15 <- plm(inzidenz ~ lag(inzidenz, 1) + lag(weightednbinz, 1) 
                 + I(log(density)*lag(inzidenz, 1)) + I(hotspot * lag(inzidenz, 1)) 
                 + I(hotspotnb * lag(weightednbinz, 1)) + I(rate_zweitimpf * hotspot)
                 + A60.79.Anteil + I(A60.79.Anteil * rate_drittimpf)
                 + factor(week)
                 , data =df4_pan, model = "random")

pFtest(re.step15, re.step3)

## soft reject A60.79.Anteil * rate_drittimpf; p value 0.08

re.step16 <- plm(inzidenz ~ lag(inzidenz, 1) + lag(weightednbinz, 1) 
                 + I(log(density)*lag(inzidenz, 1)) + I(hotspot * lag(inzidenz, 1)) 
                 + I(hotspotnb * lag(weightednbinz, 1)) + I(rate_zweitimpf * hotspot)
                 + A60.79.Anteil
                 + I(A15.34.Anteil * rate_drittimpf)
                 + factor(week)
                 , data =df4_pan, model = "random")

pFtest(re.step16, re.step3)

## reject A15.34.Anteil * rate_drittimpf

re.step17 <- plm(inzidenz ~ lag(inzidenz, 1) + lag(weightednbinz, 1) 
                 + I(log(density)*lag(inzidenz, 1)) + I(hotspot * lag(inzidenz, 1)) 
                 + I(hotspotnb * lag(weightednbinz, 1)) + I(rate_zweitimpf * hotspot)
                 + A60.79.Anteil
                 + I(A60.79.Anteil * hotspot)
                 + factor(week)
                 , data =df4_pan, model = "random")

pFtest(re.step17, re.step3)


## reject of Age * hotspot (same conclusion for other age groups)

re.step18 <- plm(inzidenz ~ lag(inzidenz, 1) + lag(weightednbinz, 1) 
                 + I(log(density)*lag(inzidenz, 1)) + I(hotspot * lag(inzidenz, 1)) 
                 +I(hotspotnb * lag(weightednbinz, 1)) + I(rate_zweitimpf * hotspot) 
                 + A60.79.Anteil 
                 , data =df4_pan, model = "random")

pFtest(re.step3, re.step18)

## factor(week) stays

#****
#*
#*
#*
#*
#*
#*

```


Testen ob Random Effects sinnvoll sind; ob Landkreise sich unterscheiden, mit Hilfe vom Breusch-Pagan Lagrange multiplier Test:


```{r plmtest, include=TRUE}
pool <- plm(inzidenz ~ lag(inzidenz, 1) + lag(weightednbinz, 1) 
            + I(log(density)*lag(inzidenz, 1)) + I(hotspot * lag(inzidenz, 1)) 
            +I(hotspotnb * lag(weightednbinz, 1)) + I(rate_zweitimpf * hotspot) 
            + A60.79.Anteil 
            + factor(week)
            , data =df4_pan, model = "pooling")
plmtest(pool, type=c("bp"))
```

Anhand des Tests ist pooling besser geeignet. Es konnte keinen signifikanten Unterschied zwischen den Landkreisen festgestellt werden.



Testen für cross-sectional dependence, mit Hilfe vom Breusch-Pagan LM test und Pasaran CD test:


```{r csd-test,include=TRUE}
pcdtest(pool, test = c("lm"))
pcdtest(pool, test = c("cd"))
```

Anhand der Test kann festgestellt werden, dass es cross-sectional independence gibt. Vermutlich, weil die Inzidenz der Nachbarorte im Modell enthalten ist.



Testen für serial correlation, mit Hilfe vom Breusch-Godfrey-Test:


```{r correlationtest, include=TRUE}
pbgtest(pool)
```

Anhand des Tests kann festgestellt werden, dass serial correlation vorhanden ist. Vermutlich, wegen der Inklusion vom Inzidenz der Vorwoche.




Testen für Stationärität, mit Hilfe vom Dickey-Fuller Test:


```{r stationtest, include=TRUE}
adf.test(df4_pan$inzidenz, k=1)
```

Die Nullhypothese wird abgelehnt, Stationärität wird angenommen.



Testen für heteroskedasticity, mit Hilfe vom Breusch-Pagan Test:

```{r hstest, include=TRUE}
bptest(inzidenz ~ lag(inzidenz, 1) + lag(weightednbinz, 1) 
       + I(log(density)*lag(inzidenz, 1)) + I(hotspot * lag(inzidenz, 1)) 
       +I(hotspotnb * lag(weightednbinz, 1)) + I(rate_zweitimpf * hotspot) 
       + A60.79.Anteil 
       + factor(week)
       + factor(district)
       , data =df4_pan, studentize = F)

```

Nullhypothese wird abgelehnt, heteroskedasticity wird angenommen.



Die Parameter für Heteroskedastizität und serial-correlation korrigieren:

```{r ctest, include=TRUE}
coeftest(pool, vcovHC(pool, type="HC0"))

```





Data used for the plots:


```{r dataset for plots,include=TRUE}

df_pan2<-df4_pan[-(which(df4_pan$week==1)),]

s<-data.frame(c(lag(df_pan2$inzidenz, 1)),c(lag(df_pan2$weightednbinz, 1)),
              c(I(log(df_pan2$density)*lag(df_pan2$inzidenz, 1))),
              c(I(df_pan2$hotspot*lag(df_pan2$inzidenz,1))),
              c(I(df_pan2$hotspotnb*lag(df_pan2$weightednbinz,1))),
              c(I(df_pan2$rate_zweitimpf * df_pan2$hotspot)),
              c(df_pan2$A60.79.Anteil))

colnames(s)<-c("inzidenz1","weightednbinz1","density_inzidenz1",
               "hotspot_inzidenz1", "hotspotnb_wnbinzidenz1",
               "zweitimpf_hotspot","A60.79.Anteil")


```

Residual-Plots for variables:

```{r plots,echo=FALSE}
plot(formula = pool$residuals ~ s$inzidenz1, xlab = "inzidenz", ylab = "Residuen", cex.axis = 0.8,pch=16,cex=0.5, bg="black", col=alpha("black",0.3))+abline(h = 0, col = adjustcolor("black",alpha=0.5), lwd = 2)
plot(formula = pool$residuals ~s$weightednbinz1 , xlab = "weightednbinz1", ylab = "Residuen", cex.axis = 0.8,pch=16,cex=0.5, col=alpha("black",0.3))+abline(h = 0, col = adjustcolor("black",alpha=0.5), lwd = 2)
plot(formula = pool$residuals ~ s$density_inzidenz1, xlab = "density_inzidenz1", ylab = "Residuen", cex.axis = 0.8,pch=16,cex=0.5,col=alpha("black",0.3))+abline(h = 0, col = adjustcolor("black",alpha=0.5), lwd = 2)
plot(formula = pool$residuals ~ s$hotspot_inzidenz1, xlab = "hotspot_inzidenz1", ylab = "Residuen", cex.axis = 0.8,pch=16,cex=0.5, col=alpha("black",0.3))+abline(h = 0, col = adjustcolor("black",alpha=0.5), lwd = 2)
plot(formula = pool$residuals ~ s$hotspotnb_wnbinzidenz1, xlab = "hotspotnb_wnbinzidenz1", ylab = "Residuen", cex.axis = 0.8,pch=16,cex=0.5, col=alpha("black",0.3))+abline(h = 0, col = adjustcolor("black",alpha=0.5), lwd = 2)
plot(formula = pool$residuals ~ s$zweitimpf_hotspot, xlab = "zweitimpf_hotspot", ylab = "Residuen", cex.axis = 0.8,pch=16,cex=0.5, col=alpha("black",0.3))+abline(h = 0, col = adjustcolor("black",alpha=0.5), lwd = 2)
plot(formula=pool$residuals~s$A60.79.Anteil, xlab="A60.79.Anteil",
     ylab="Residuen", cex.axis=0.8,pch=16,cex=0.5, col=alpha("black",0.3))+abline(h = 0, col = adjustcolor("black",alpha=0.5), lwd = 2)
```


```{r more plots, echo=FALSE}

pool.sqrt <- plm(sqrt(inzidenz) ~ sqrt(lag(inzidenz, 1)) + sqrt(lag(weightednbinz, 1))
                 + sqrt(I(log(density)*lag(inzidenz, 1))) + sqrt(I(hotspot * lag(inzidenz, 1))) 
                 + sqrt(I(hotspotnb * lag(weightednbinz, 1))) + sqrt(I(rate_zweitimpf * hotspot)) 
                 + A60.79.Anteil
                 + factor(week)
                 , data =df4_pan, model = "pooling")


plot(formula=as.vector(residuals(pool.sqrt)) ~ as.vector(fitted.values(pool.sqrt),),
     xlab="Fitted values",ylab="Residuals",
     cex.axis=0.8,pch=16,cex=0.3,col=alpha("black",0.3))+abline(h=0,
                                                                col=adjustcolor("black",alpha=0.5),
                                                                lwd=2)


```

